【裁判字號】    98,訴,216
【裁判日期】    980519
【裁判案由】    清償債務
【裁判全文】
臺灣嘉義地方法院民事判決               98年度訴字第216號
原      告  京城商業銀行股份有限公司
法定代理人  丁○○
訴訟代理人  丙○○
被      告  尚宏國際企業有限公司
兼法定代理  乙○○
人
被      告  甲○○
                        號
上列當事人間請求清償債務事件，經本院於民國98年5月5日言詞
辯論終結，判決如下：
    主  文
被告應連帶給付原告新臺幣伍拾萬零貳元，及自民國九十八年三
月十六日起至清償日止，按年息百分之三點六八計算之利息，暨
自民國九十八年四月十七日起至清償日止，其逾期在六個月以內
者，按上開利率百分之十，逾期超過六個月者，就超過部分按上
開利率百分之二十計算違約金。
訴訟費用新臺幣伍仟伍佰壹拾元由被告連帶負擔。
    事實及理由
一、原告起訴主張：緣被告尚宏國際企業有限公司於民國96年7
    月16邀同其餘被告乙○○及甲○○為連帶保證人，向原告借
    款新臺幣（下同）1,000,000元，約定借款期限自96年7月16
    日起至99年7月16日止，利息按中長期資金運用利率（目前
    為1.68％）加碼2％機動計息，未按期攤還或付息時，應即
    喪失期限利益，視為全部到期，除應按約定利率付息外，自
    逾期日起六個月以內，加付約定利率百分之10，逾期超過六
    個月部分，另加付約定利率百分之20計算違約金。詎被告尚
    宏國際企業有限公司自98年3月16日起違約未履行，依約應
    已喪失期限利益，核其尚欠500,002元及利息、違約金未給
    付，為此爰依消費借貸及連帶保證之法律關係提起本件訴訟
    。並聲明：被告應連帶給付原告500,002元，及自98年3月16
    日起至清償日止，按年息3.68％計算之利息，暨自98年4月1
    7日起至清償日止，其逾期在六個月以內者，按上開利率10
    ％，逾期超過六個月者，就超過部分按上開利率20％計算違
    約金。
二、被告則以：對於原告主張之事實沒有意見，確實有向原告借
    款，惟辯稱現在沒有能力可以還等語。
三、原告上揭主張，業據提出與所述相符之工商貸款契約書、連
    續保證書、利率變動表、繳納明細查詢單、被告戶籍謄本及
    營利事業登記證、公司基本資料查詢單等為證，並為被告所
    不爭執，本院依上開調查證據之結果，堪信原告之主張為真
    實。從而，原告依消費借貸及連帶保證之法律關係，請求被
    告連帶給付原告500,002元，及自98年3月16日起至清償日止
    ，按年息3.68％計算之利息，暨自98年4月17日起至清償日
    止，其逾期在六個月以內者，按上開利率10％，逾期超過六
    個月者，就超過部分按上開利率20％計算違約金，為有理由
    ，應予准許。
四、按法院為終局判決時，應依職權為訴訟費用之裁判；訴訟費
    用，由敗訴之當事人負擔，民事訴訟法第87條第1項、第85
    條第2項分別定有明文，經核本件訴訟費用額為裁判費5,510
    元，爰依上揭規定，確定如主文第二項所示。
五、據上論結，原告之訴為有理由，依民事訴訟法第85條第2項
    ，判決如主文。
中    華    民    國    98    年    5     月    19    日
                  民事第一庭法  官  柯月美
以上正本係照原本作成。
如對本判決上訴須於判決送達後20日內向本院提出上訴狀。
中    華    民    國    98    年    5     月    19    日
                            書記官  李文政


司法院資訊處製作；財團法人民間司法改革基金會備份。
